臺灣士林地方法院民事裁定
                                       110年度亡字第73號
聲  請  人  潘麗紅  
上列聲請人聲請對失蹤人林品全為死亡宣告事件，本院裁定如下
：
    主    文
聲請駁回。
聲請程序費用由聲請人負擔。
    理    由
一、聲請意旨略以：失蹤人林品全（男、民國00年0月0日生、身
    分證統一編號：Z000000000號）為聲請人潘麗紅之子。失蹤
    人於民國109 年10 月8日凌晨與友人至新北市瑞芳區深澳象
    鼻岩夜釣，當時東北風偏強，沿海有8至10級陣風，失蹤人
    遭海浪捲落海，經搜救未果，迄未尋獲，為此聲請對失蹤人
    為公示催告，並宣告失蹤人死亡等語。
二、按失蹤人失蹤滿7 年後，法院得因利害關係人或檢察官之聲
    請，為死亡之宣告。失蹤人為遭遇特別災難者，得於特別災
    難終了滿1 年後，為死亡之宣告。民法第8 條第1 項、第3
    項分別定有明文。又所謂特別災難，乃有別於一般災難，係
    指風災、戰爭、海難等由自然或外在力量威脅生命之天災人
    禍而言。
三、經查：
    ㈠聲請人主張之事實，業據其提出戶籍謄本、新北市政府警
      察局瑞芳分局瑞濱派出所所受理失蹤人口案件登記表、網
      路新聞及照片為證（見本院卷第13 頁至第37頁），惟此
      僅能證明失蹤人於109 年10 月8日失蹤之事實，尚無法認
      定其係遭遇特別災難而失蹤，合先說明。
    ㈡經本院向新北市政府消防局函詢搜救經過，據覆略以：「
      報案時間109年10月8日2時20分；案件類別「緊急救援：
      溺水」；於10月8日2時20分接獲警察局轉報，深澳漁港象
      鼻岩2名釣客落海，..本局立即派遣同仁到場進行搜救，
      並請海巡船艦於外海搜索，10月8日至10月10日勤務搜尋
      均未發現失蹤者（林品全及黃財明）；於10月14日8時13
      分接獲通報瑞芳區台2縣74.9K蝙蝠洞公園附近，疑似浮屍
      ，8時35分接觸確認浮屍在岸邊石縫，患者黃財明42歲，
      不送醫後續交員警鑑識處理。本案1人死亡1人失蹤」等語
      ，有該局110年12月24日新北消指字第1102469297號函暨
      所附資料在卷可參（見本院卷第43頁至第46頁），雖可認
      失蹤人在上開新北市瑞芳區深澳象鼻岩夜釣後疑似因落海
      失蹤，然尚難認其遭遇特別災難。從而，本件僅得認失蹤
      人疑似因落海失蹤，屬個人意外事件，尚難認其係遭遇特
      別災難而失蹤，不符首揭民法第8 條第3 項所規定「遭遇
      特別災難」之要件，則聲請人於失蹤人失蹤未滿7 年即為
      本件聲請，核與上開規定不合，應予駁回。本件聲請人如
      認林品全業已失蹤，且有管理其財產之必要，得另依家事
      事件法相關規定辦理，附此敘明。
四、依家事事件法第154 條第3 項，裁定如主文。
　　　
中　　華　　民　　國　　110 　年　　12　　月　　28　　日
　　　              家事庭法  官  張嘉芬
以上正本係照原本作成。 
如對本裁定抗告，應於送達後10日內向本院提出抗告狀。
中　　華　　民　　國　　110 　年　　12　　月　　28　　日
                          書記官  郭宜潔